最高法院刑事判決　　　　　　　　　　　　　　　八十六年度台上字第七○六○號
　　上　訴　人　甲○○
　　　　　　　　丁○○
　　　　　　　　乙○○
　　　　　　　　丙○○即宋丙.
右上訴人等因違反銀行法案件，不服台灣高等法院中華民國八十六年八月七日第二審
更審判決（八十六年度重上更(四)字第四五號，起訴案號：台灣台北地方法院檢察署七
十九年度偵字第五七四四、六六七五、六七九一、六九○九、六九九四、七三八九、
八二九四、八六五三、八六五八、一二四二五、一二八七五、一三四二八、一三四九
七號），提起上訴，本院判決如左：
    主  文
上訴駁回。
    理  由
一甲○○、丁○○部分：
按刑事訴訟法第三百七十七條規定，上訴於第三審法院，非以判決違背法令為理由，
不得為之。是提起第三審上訴，應以原判決違背法令為理由，係屬法定要件。如果上
訴理由狀並未依據卷內訴訟資料，具體指摘原判決不適用何種法則或如何適用不當，
或所指摘原判決違法情事，顯與法律規定得為第三審上訴理由之違法情形，不相適合
時，均應認其上訴為違背法律上之程式，予以駁回。本件上訴意旨略稱：上訴人等均
屬投資被害人，僅因投資金額多，被昇級為副總裁、副總經理，並非參與吸金決策之
人，此觀被告鄭海川捲款潛逃出境四月後，猶以上訴人丁○○之父蘭喜庭名義繼續投
資五萬元即明，又依卷附得利機構之收據等及長盛公司之押金收據等均無利息及期
間之記載，且若有交易虧損，尚承擔之義務，此與吸收游資存款之情形有別，顯無銀
行法第二十九條之一規定「以存款論者」之適用，原判決未詳加調查，即有應於審判
期日調查之證據未予調查之違法等語。惟查原判決綜核卷內證據資料，認定上訴人甲
○○、丁○○有違反銀行法犯行，因而撤銷第一審關於上訴人等部分之有罪判決，改
判論處上訴人甲○○、丁○○法人行為負責人，共同違反非銀行不得經營收受存款業
務之規定罪刑；已詳其調查證據之結果及其取捨證據認定之理由，就形式上觀察，
並無違背法令情形。次查採證認事乃事實審法院之職權，苟其證據之取捨及事實之認
定並不違背論理法則及經驗法則，即不容任意指為違法而執為適法之第三審上訴理由
。上訴意旨，置原判決之明白論斷於不顧，又未就原審採證認事之職權行使，究竟如
何違背法令﹖依據卷內訴訟資料為具體之指摘，仍執陳詞，否認犯罪，並以伊等僅因
投資額高被提昇為副總裁、副總經理，並非吸金之決策人，及收據等均無利息及期間
之記載，與吸收存款不同為辯，乃單純事實上之爭執，又徒憑己意，漫指原判決調查
職責未盡云云，殊不足以辨認原判決已具備違背法令之形式，應認其上訴為違背法律
上之程式，予以駁回。
二乙○○、丙○○部分：
查第三審上訴書狀，應述上訴之理由，其未述者，得於提起上訴後十日內補提理
由書於原審法院，已逾上述期間，而於第三審法院未判決前仍未提出上訴理由書狀者
，第三審法院應以判決駁回之，刑事訴訟法第三百八十二條第一項、第三百九十五條
後段規定甚明。本件上訴人等因違反銀行法案件，不服原審判決，於民國八十六年八
月三十日提起上訴，並未述理由，迄今逾期已久，於本院未判決前仍未提出，依上
開規定其上訴自非合法，應予駁回。
據上論結，應依刑事訴訟法第三百九十五條，判決如主文。
中      華      民      國    八十六    年     十二     月      三      日
                              最高法院刑事第四庭
                                  審判長法官  莊  來  成
                                        法官  曾  有  田
                                        法官  王  德  雲
                                        法官  謝  俊  雄
                                        法官  白  文  漳
      右正本證明與原本無異
                                              書  記  官
中      華      民      國    八十六    年     十二     月      十      日
